【裁判字號】    97,消債更,232
【裁判日期】    971024
【裁判案由】    更生事件
【裁判全文】
臺灣屏東地方法院民事裁定           97年度消債更字第232號
聲 請 人
即債務人    甲○○
代 理 人    徐豐益律師
上列當事人因消費者債務清理事件，聲請更生，本院裁定如下：
    主  文
債務人甲○○自中華民國九十七年十一月十二日十時起開始更生
程序。
命司法事務官進行本件更生程序。
    理  由
一、按債務人不能清償債務或有不能清償之虞；且無擔保或無優
    先權之債務總額未逾新臺幣一千二百萬元者，於法院裁定開
    始清算程序或宣告破產前，得向法院聲請更生；又法院開始
    更生程序之裁定，應載明其年、月、日、時，並即時發生效
    力，消費者債務清理條例第3 條、第42條第1 項、第45條第
    1 項分別定有明文。次按法院裁定開始更生或清算程序後，
    得命司法事務官進行更生或清算程序，必要時得選任律師、
    會計師或其他適當之自然人或法人一人為監督人或管理人，
    同條例第16條第1 項亦有明文。
二、本件債務人聲請意旨略以：其就新臺幣（下同）1,339,709
    元債務有不能清償之情事，曾於97年間以書面向最大債權金
    融機構國泰人壽保險股份有限公司（下稱國泰人壽）請求共
    同協商債務清償方案，嗣經通知前置協商不成立。債務人目
    前每月所得約15,000元，且債務人每月需清償各債權人之最
    低應繳金額約為36,000元，雖債務人名下有土地及房屋，但
    該不動產均已設定金額900,000 之最高限額抵押權給國泰人
    壽，其就上述債務實已無力清償，又其無擔保或無優先權之
    債務總額未逾1,200 萬元，復未經法院裁定開始清算程序或
    宣告破產，爰向本院聲請更生等語。
三、經查債務人所主張之上開事實，業據其提出與所述相符之債
    權人清冊、財產暨收入狀況說明書、前置協商不成立通知書
    、財政部台灣省南區國稅局95、96年度綜合所得稅各類所得
    暨財產歸屬資料清單、戶籍謄本、財團法人金融合徵信中心
    當事人查詢個人資料（信用報告）回覆書及薪資明細表等件
    為證。衡以債務人之每月所得15,000元，與其所負擔之債務
    ，兩相比較，堪信其就上述債務應已無力清償。再者債務人
    名下雖有土地及房屋，但該不動產均已設定如債務人所述之
    最高限額抵押權予國泰人壽，在值此國內景氣低迷之際，上
    開不動產之價值恐更為低落，且變現不易，故上開不動產於
    扣除擔保金額後，所餘價值，應不足以清償上開債務，此外
    ，又查無債務人有消費者債務清理條例第6 條第3 項、第8
    條或第46條各款所定駁回更生聲請之事由存在，則債務人聲
    請更生，應屬有據，爰裁定如主文第一項所示，並命司法事
    務官進行本件更生程序。
中    華    民    國    97    年    10    月    24    日
                            民事庭法官  王炳人
正本係照原本作成。
本裁定不得抗告。
本件裁定公告日期為民國97年11月12日10時。
中    華    民    國    97    年    10    月    24    日
                            書  記  官  鄭靜芳


司法院資訊處製作；財團法人民間司法改革基金會備份。
